【裁判字號】    97,訴,3385
【裁判日期】    971120
【裁判案由】    搶奪
【裁判全文】
臺灣板橋地方法院刑事判決              97年度訴字第3385號
公  訴  人  臺灣板橋地方法院檢察署檢察官
被      告  丙○○
上列被告因搶奪案件，經檢察官提起公訴（97年度偵字第15661
號），本院判決如下：
    主  文
丙○○共同意圖為自己不法之所有，而搶奪他人之動產，處有期
徒刑壹年，減為有期徒刑陸月，如易科罰金，以新台幣貳仟元折
算壹日。
    事  實
一、丙○○前於民國93年間，因犯偽造文書罪，經台灣台南地方
    法院於93年8 月5 日以93年度簡字第1775號判決，判處拘役
    50日，如易科罰金，以銀元300元折算1日確定，於93年10日
    19日易科罰金執行完畢（於本案不構成累犯）。詎仍不知悔
    改，與其男友甲○○（涉犯搶奪罪，業經本院96年度訴字第
    4558號判刑確定）共同基於意圖為自己不法有之犯意聯絡，
    於96年1月16日10時5分許，在臺北縣蘆洲市○○路與永平街
    口，趁乙○○以胸前環抱嬰兒在該處等候公車時，取出其所
    有之ANTECH牌手機1 支（門號0000000000號）看時間而疏於
    防範之際， 由甲○○駕駛上開竊得之自用小客車（懸掛490
    2-QA號車牌）趨近，再由坐於該車副駕駛座之丙○○從車窗
    伸出右手奪取乙○○之上開手機，旋由甲○○駕車加速駛離
    現場，並以新台幣1,500 元之價格賣予不詳姓名年籍之人。
    嗣經路人記下車號報警，警方於同日在臺北縣蘆洲市○○路
    34巷48號前，查獲甲○○棄置在該處之上開自用小客車，經
    採集車內指紋比對結果，發現與甲○○等人之檔存指紋相符
    ，始循線查悉上情。
二、案經台北縣政府警察局蘆洲分局報請台灣板橋地方法院檢察
    署檢察官偵查後提起公訴。
    理  由
一、訊據被告丙○○矢口否認與甲○○共同犯搶奪罪之犯行，辯
    稱：甲○○開車載我去找他的朋友，途中他叫我向路人借用
    手機，於是我向等候公車之乙○○借手機，她將手機交給我
    ，我再交給甲○○，沒想到甲○○立即開車離去，我沒有和
    甲○○共犯搶奪罪云云。惟查，證人即被害人乙○○先後於
    警詢、本院審理時均證稱：當天上午我抱著小朋友在蘆洲市
    ○○路等公車要去上班，因為趕時間，於是拿手機來看時間
    ，這時有輛轎車慢慢開過來，我不以為意，心想可能要問路
    ，該車停在我旁邊，距離我約1 公尺。後來車窗搖下來，因
    為對方沒有開口問話，我也沒有回應，當時我的手機拿在手
    上，小孩背在胸前，我雙方自然下垂，手機放在比較低的地
    方，當我拿起手機看時間，因為避免被小孩子擋住，手機拿
    在比較遠的地方，當我看完時間將手放下來時，該車慢慢開
    過來，車內一名女子突然搶走我的手機，我當時驚嚇到，差
    點跌倒，當時還誤會另一輛車子是犯嫌所乘坐，後來有人記
    下車號告訴我等語〔見96年度偵字第14165 號偵查卷第22至
    25頁、本院97年11月6 日審判筆錄第8 頁〕，其先後證述相
    合，並無齟齬之處。且衡諸證人乙○○與被告、同案共犯甲○○素不相識，並無仇怨，當無設詞誣陷之理，其上開證述
    之可信度甚高。反之，證人甲○○於本院審理雖到庭附和被
    告之辯詞，惟證人甲○○於警詢時證稱：當時我駕駛自用小
    客車行經上開路口，看見一名女子在等公車，我就向該名手
    抱嬰兒的女子借用手機，然後我就開車離去等語〔見上開偵
    查卷第7 頁〕；嗣於本院審理時到庭結證稱：我叫丙○○向
    抱著嬰兒等候公車之女子借用手機等語〔見本院97年11月6
    日審判筆錄第4 頁〕，其就何人向被害人借用手機乙節，先
    後證述已不一致。另證人甲○○到庭結證稱：我與丙○○係
    普通朋友關係，我想要騙人的手機，於是藉口找朋友開車去
    載被告，然後騙被告向路人借用手機等語〔見同上審判筆錄
    第4 頁〕；惟被告供稱：我與甲○○以前是男女朋友關係，
    當時我們在一起，他先去開車，我在弟弟女朋友家等，然後
    他開車載我等語〔見同上審判筆錄第12頁〕，其等供述內容
    亦不相合。再衡諸被告與證人甲○○昔為男女朋友關係，當
    時住在一起，證人甲○○在未告知被告之情況下，藉由毫不
    知情之被告騙取被害人之手機，而被害人與被告等人毫不相
    識之情況下，將手機借予坐在車上之陌生人等情，殊難想像
    。兩相比較，被害人之證述較為可採，證人甲○○顯為迴護
    被告而為不實之證述，難以採信。此外，復有臺北縣政府警
    察局受理刑事案件報案三聯單1 份附卷可稽。從而，本案事
    證已臻明確，被告犯行堪以認定。
二、核被告丙○○所為，係犯刑法第325條第1項之搶奪罪。被告
    與甲○○間有犯意聯絡及行為分擔，為共同正犯。爰審酌被
    告年輕力盛，四肢健全，不思努力奮發，竟與男友共同在當
    街搶奪他人財物，嚴重破壞治安，惡性非輕，兼衡其素行狀
    況、智識程度、犯罪之動機、目的、手段及犯罪後矢口否認
    犯行之態度等一切情狀，量處如主文所示之刑。末查，被告
    犯罪後，中華民國九十六年罪犯減刑條例業於96年7 月16日
    起施行，本件犯罪時間係在96年4 月24日以前，合於中華民
    國九十六年罪犯減刑條例所定之減刑條件，且被告雖經檢察
    官通緝到案，但其發佈通緝之日期乃係在96年11月28日，有
    台灣板橋地方法院檢察署通緝書在卷可憑，已在上開減刑條
    例96年7 月16日施行之後，自無該減刑條例第5 條不得減刑
    規定之適用，爰依該條例第2 條第1 項第3 款規定，將其前
    開宣告刑減為如主文所示之減得之刑，並諭知同上之易科罰
    金折算標準，以示懲儆。
據上論斷，應依刑事訴訟法第299條第1項前段，刑法第28條、第
325條第1項，中華民國九十六年罪犯減刑條例第2條第1項第3 款
、第7條、第10條，判決如主文。
本案經檢察官曾文鐘到庭執行職務。
中    華    民    國    97    年    11    月    20    日
                刑事第二十一庭  審判長法  官  侯 志 融
                                      法  官  陳 正 偉
                                      法  官  廖 欣 儀
上列正本證明與原本無異。
如不服本判決，應於判決送達後10日內敘明上訴理由，向本院提
出上訴狀（應附繕本），上訴於臺灣高等法院。
                                      書記官  廖 美 紅
中    華    民    國    97    年    11    月    20    日
附錄本案論罪科刑法條全文：
中華民國刑法第325 條：
意圖為自己或第三人不法之所有，而搶奪他人之動產者，處6 月
以上5 年以下有期徒刑。
因而致人於死者，處無期徒刑或7 年以上有期徒刑，致重傷者，
處3 年以上10年以下有期徒刑。
第1 項之未遂犯罰之。


司法院資訊處製作；財團法人民間司法改革基金會備份。
